臺灣板橋地方法院刑事判決　　　　　　　 94年度訴字第623號
公　訴　人　臺灣板橋地方法院檢察署檢察官
被　　　告　甲○○
上列被告因違反毒品危害防制條例案件，經檢察官提起公訴（94
年度毒偵字第311 號），及移送併案審理（94年度核退毒偵字第
1328號），本院判決如下：
    主  文
甲○○連續施用第一級毒品，累犯，處有期徒刑柒月。又連續施
用第二級毒品，累犯，處有期徒刑肆月，扣案之安非他命吸食器
壹組沒收。應執行有期徒刑拾月，扣案之安非他命吸食器壹組沒
收。
    事  實
一、甲○○曾因竊盜案件，經本院分別判處有期徒刑1 年、6 月
    確定，並經本院裁定定應執行有期徒刑1 年4 月確定，於民
    國91年11月2 日執行完畢（構成本件累犯；起訴書就此前科
    部分記載有誤，應予更正）。又因施用毒品案件，經裁定送
    觀察、勒戒後，認無繼續施用毒品之傾向，由臺灣板橋地方
    法院檢察署檢察官於88年12月22日以88年度毒偵緝字第43 8
    號為不起訴處分確定，並於同日當庭釋放出所。詎甲○○仍
    不知悔改，復另基於施用第一級毒品海洛因及第二級毒品安
    非他命之概括犯意，自93年10月29日起至94年3 月30日止，
    在其位於臺北縣泰山鄉○○路196 巷30號3 樓住處，連續以
    針筒注射方式施用第一級毒品海洛因，及以吸食器燒烤煙霧
    方式施用第二級毒品安非他命，每日均施用一至二次；並於
    下列時地分別為警查獲，經警採尿送驗始查知上情：
    (一)於93年10月29日14時許，在臺北縣泰山鄉○○路3 段123
      巷巷口號前為警查獲並採尿送驗。
    (二)於94年3 月30日凌晨1 時許，在臺北縣泰山鄉○○路48號
      風尚汽車旅館105 號房內為警查獲，並扣得安非他命吸食
      器一組。
二、案經基隆市政府警察局第四分局、臺北縣政府警察局新莊分
    局分別報請臺灣板橋地方法院檢察署檢察官偵查起訴及移送
    併案審理，本院於準備程序進行中，被告就被訴事實為有罪
    之陳述，經告知簡式審判程序之旨，並聽取公訴人、被告之
    意見後，由本院合議庭裁定由受命法官獨任進行簡式審判程
    序。
    理  由
一、訊據被告甲○○對於其本人有於前開時地施用第一級毒品海
    洛因及第二級毒品安非他命之事實均坦白承認，且其分別於
    93年10月29日、94年3 月30日經警採集尿液送驗結果，均呈
    鴉片類嗎啡陽性及安非他命類甲基安他命陽性反應等情，有
    基隆市衛生局檢驗成績書（基衛檢壹字第0930016505號）、
    台灣尖端先進生技醫藥股份有限公司濫用藥物檢驗報告（實
    驗室檢體編號：AB57981）、 台灣檢驗科技股份有限公司濫
    用藥物尿液檢驗報告（報告編號：CH/2005/30721）、 基隆
    市警察局第四分局緝獲毒品嫌疑人編號表、台北縣政府警察
    局尿液檢體收件/ 還件簽收紀錄表各一紙附卷可按。（見94
    年度毒偵字第311 號卷第27、28、53頁，94年度核退毒偵字
    第1328號卷第4 、5 頁）。此外，並有安非他命吸食器壹組
    扣案可資佐證。綜上事證，堪認被告前開自白應與事實相符
    ，堪予採信。又被告有如事實欄所載之毒品執行前科，有臺
    灣高等法院被告前案紀錄表及臺灣板橋地方法院檢察署88年
    度毒偵緝字第438 號不起訴處分書各一份附卷可按。是被告
    於觀察、勒戒執行完畢釋放後5 年內再犯本件施用第一級、
    第二級毒品之罪，事證明確，其犯行堪予認定。
二、查海洛因、安非他命分別為毒品危害防制條例第2 條第2 項
    第1 款、第2 款所列之第一級毒品、第二級毒品，不得非法
    持有、施用，是核被告甲○○所為係犯同條例第10條第1 項
    、第2 項之施用第一級毒品罪及施用第二級毒品罪。其於施
    用前後持有毒品之行為，應為其施用毒品之犯行所吸收，不
    另論罪。其先後多次施用第一級毒品及第二級毒品之犯行，
    時間緊接，犯罪構成要件相同，顯係基於概括之犯意反覆為
    之，應分別依連續犯之規定論以一罪並加重其刑；又其所犯
    上開二罪間，犯意有別，行為互殊，應分論併罰。再查，被
    告有如事實欄所示論罪科刑執行前科，有卷附臺灣高等法院
    被告前案紀錄表1 份可按，其受有期徒刑之執行完畢，5 年
    內再犯本件有期徒刑以上之罪，為累犯，應依法遞加重其刑
    。爰審酌被告前有麻藥、毒品前科，不思戒除毒癮，改過自
    新，竟仍連續施用毒品，期間並曾經警查獲，仍不知悔改，
    又再次施用毒品，復為警再次查獲，犯罪情節非輕，惟考量
    被告犯後坦承全部犯行，態度良好等一切情狀，分別量處如
    主文所示之刑，並定其應執行刑，以資懲儆。扣案之安非他
    命吸食器一組，為被告所有供施用第二級毒品安非他命犯罪
    所用之物，業據其供明在卷，應依刑法第38條第1 項第2 款
    沒收之。
據上論斷，應依刑事訴訟法第273 條之1 第1 項、第299 條第1
項前段，毒品危害防制條例第10條第1 項、第2 項，刑法第11條
前段、第56條、第47條、第51條第5 款、第38條第1 項第2 款，
判決如主文。
本案經檢察官陳孟黎到庭執行職務。
中　　華　　民　　國　　94　　年　　8 　　月　　31　　日
                  刑事第五庭    法　官  許映鈞
以上正本證明與原本無異
如不服本判決應於送達後10日內向本院提出上訴狀
                                書記官　呂苗澂
中　　華　　民　　國　　94　　年　　8 　　月　　31　　日
附錄本案所犯法條全文
毒品危害防制條例第10條
施用第一級毒品者，處6月以上5年以下有期徒刑。
施用第二級毒品者，處3年以下有期徒刑。
